【裁判字號】    98,易,429
【裁判日期】    980525
【裁判案由】    竊盜
【裁判全文】
臺灣桃園地方法院刑事判決               98年度易字第429號
公  訴  人  臺灣桃園地方法院檢察署檢察官
被      告  乙○
                  （現於臺灣臺北戒治所執行強制戒治中）
上列被告因竊盜案件，經檢察官聲請以簡易判決處刑（98年度偵
緝字第471 號），本院認不宜以簡易判決處刑，改依通常程序審
理，茲判決如下：
    主  文
乙○攜帶兇器毀壞門扇竊盜，累犯，處有期徒刑捌月。
    事  實
一、乙○前於民國87年間，因違反槍砲彈藥刀械管制條例案件，
    經臺灣高等法院於88年10月28日以88年度上更一字第91號判
    處有期徒刑1 年2 月確定；又因強盜案件，經臺灣臺中地方
    法院以87年度訴字第1982號判處有期徒刑4 年6 月，嗣經臺
    灣高等法院臺中分院以89年度上更一字第124 號判決駁回上
    訴後，經最高法院於90年4 月12日以90年度臺上字第2178號
    判決駁回上訴確定；又因贓物案件，經臺灣桃園地方法院於
    87年10月25日以87年度易字第2680號判處有期徒刑4 月確定
    ；因竊盜案件，經臺灣桃園地方法院於88年4 月25日以87年
    度易字第2980號判處有期徒刑3 年確定。上開案件嗣經合併
    定應執行有期徒刑8 年6 月確定後，於95年3 月13日假釋出
    監，於96年4 月7 日假釋期滿未經撤銷，其未執行之刑，以
    已執行論。詎乙○仍不知悛悔，其於97年6 月1 日凌晨0 時
    許，駕駛車牌號碼8P－1921號自用小客車，途經甲○○所經
    營位於桃園縣桃園市○○街120 號「M,ONE 汽車美容材料店
    」時，見該店夜間無人居住或看守，認有機可乘，竟意圖為
    自己不法之所有，基於竊盜之犯意，持其自路旁所拾之客觀
    上足以對於人之生命、身體安全構成危險屬兇器之螺絲起子
    1 支，破壞構成大門一部之門鎖，並開門進入後（侵入建築
    物部分未據告訴），竊取甲○○所有之歐規車牌裝飾品4 個
    （價值新臺幣《下同》1,400 元）得手，旋即將之置於車內
    後座上，正欲駕車離去時，適為行經該處之謝桔鋒發現，乃
    迅報警前來，乙○見狀因而棄車遁逃。嗣警到場後，自其車
    內後座上起獲前揭歐規車牌裝飾品（均已由被害人甲○○領
    回）而查獲。
二、案經桃園縣政府警察局桃園分局報請臺灣桃園地方法院檢察
    署檢察官偵查後聲請以簡易判決處刑。
    理  由
一、按檢察官聲請以簡易判決處刑之案件，經法院認為有刑事訴
    訟法第451 條之1 第4 項但書之情形者，應適用通常程序審
    判之，同法第452 條定有明文。經查，本件被告乙○被訴竊
    盜乙案，本院認有刑事訴訟法第451 條之1 第4 項但書第1
    款之情形，不宜以簡易判決處刑，爰依同法第452 條之規定
    ，改用通常程序審判之。
二、本件認定事實所引用之本件卷內所有卷證資料（包含人證與
    文書證據、物證等證據）之證據能力，檢察官及被告於本院
    審理時均不爭執，且並無證據證明係公務員違背法定程序所
    取得；又卷內之各項文書證據，亦無刑事訴訟法第159 條之
    4 第1 款、第2 款顯有不可信之情況，而不得作為證據之情
    形，或有刑事訴訟法第159 條之4 第3 款其他可信特別情況
    下所製作之文書，而得作為證據，均認有證據能力。
三、上開犯罪事實，業據被告乙○於檢察官訊問及本院審理時坦
    承不諱（見偵緝卷第31頁，本院卷第19頁反面、20頁反面）
    ，核與證人即被害人甲○○於警詢中陳述被害情節、證人謝
    桔鋒於警詢中陳述目擊情節相符（見偵卷第16至19頁），並
    有桃園縣政府警察局桃園分局搜索扣押筆錄及扣押物品目錄
    表、贓物領據各1 件、查獲現場照片2 幀在卷可稽（見偵卷
    第22至25、27、29頁），足認被告前揭具任意性之自白核與
    事實相符，而屬可信，綜上所述，本件事證明確，被告犯行
    洵堪認定，應依法論科。
四、按刑法321 條第1 項第3 款之攜帶兇器竊盜罪，係以行為人
    攜帶兇器為其加重要件，此所謂兇器，其種類並無限制，凡
    客觀上足以對人之生命、身體安全構成威脅，具有危險性之
    兇器均屬之，且祇須行竊時攜帶此種具危險性之兇器為已足
    ，並不以攜帶之初有行兇之意圖為必要（最高法院79年臺上
    字第5253號判例意旨參照）。查螺絲起子屬金屬材質，質地
    堅硬，倘持之朝人體揮戳，對人之生命、身體安全均足以構
    成威脅，屬具有危險性之兇器無訛。被告毀壞構成門扇之一
    部之門鎖，係毀壞門扇之行為。其毀壞門扇之行為，乃係竊
    盜之加重要件行為，自無成立毀損罪之餘地（最高法院83年
    度臺上字第3856號著有判決可資參照）。次按刑法第321 條
    第1 項第2 款所謂毀越門扇，其「越」指逾越而言，如係從
    門走入或開鎖啟門入室，均不得謂為逾越門扇（最高法院77
    年度台上字第1130號判決參照）。又查被害人甲○○所經營
    之「M,ONE 汽車美容材料店」，夜間並無人居住或看守，有
    本院辦理刑事案件公務電話紀錄1 紙在卷可稽（見本院卷第
    16 頁） ，被告趁該店夜間無人之際入內行竊，亦非侵入有
    人居住之建築物。是核被告乙○所為，係犯刑法第321 條第
    1 項第3 款、第2 款之攜帶兇器毀越門扇竊盜罪。被告有事
    實欄一所載之有期徒刑科刑、執行紀錄，此有臺灣高等法院
    被告前案紀錄表在卷可稽，其受有期徒刑執行完畢後，5 年
    以內故意再犯有期徒刑以上之本罪，為累犯，應依刑法第47
    條第1 項加重其刑。爰審酌被告除前揭構成累犯之犯罪前科
    紀錄外，尚有竊盜、違反麻醉藥品管理條例等多次犯罪前科
    紀錄，有臺灣高等法院被告前案紀錄表1 份在卷可稽，素行
    非佳，於夜間趁被害人店內無人看守住居，即攜帶兇器破壞
    被害人之大門侵入竊取財物，所竊財物價值僅1,400 元，已
    由被害人領回，對被害人造成之損害，惟犯後尚知坦承犯行
    ，已見悔意，態度良好，兼衡其教育智識程度、生活狀況等
    一切情狀，量處如主文所示之刑，以示懲儆。被告行竊所用
    之螺絲起子1 支，並非被告所有，已於行竊後將之棄置，無
    證據證明現仍存在，業據被告供明在卷（見偵緝卷第31頁）
    ，爰不予宣告沒收，併此敘明。
據上論斷，應依刑事訴訟法第452 條、第284 條之1 、第299 條
第1 項前段，刑法第321 條第1 項第2款、第3 款、第47條第1項
，判決如主文。
本案經檢察官陳仁傑到庭執行職務。
中    華    民    國    98    年    5     月    25    日
                  刑事第九庭  法  官  蘇琬能
以上正本證明與原本無異。
如不服本判決應於收受判決後10日內向本院提出上訴書狀，並應
敘述具體理由。其未敘述上訴理由者，應於上訴期間屆滿後20日
內向本院補提理由書 (均須按他造當事人之人數附繕本)「 切勿
逕送上級法院」。
                              書記官  何伊羚
中    華    民    國    98    年    5     月    25    日
附錄本案論罪科刑法條：
中華民國刑法第321條第1項第3款
（加重竊盜罪）
犯竊盜罪而有左列情形之一者，處6 月以上、5 年以下有期徒刑
：
二、毀越門扇、牆垣或其他安全設備而犯之者。
三、攜帶兇器而犯之者。


司法院資訊處製作；財團法人民間司法改革基金會備份。
